臺灣雲林地方法院刑事判決　　　　　　　96年度訴緝字第20號
公　訴　人　臺灣雲林地方法院檢察署檢察官
被　　　告　甲○○
　　　　　　　　　　（另案在臺灣臺北分監執行中）
　　　　　　　　　　（現暫寄押在臺灣雲林看守所）
上列被告因違反毒品危害防制條例案件，經檢察官提起公訴（95
年度毒偵字第577 、891 號），被告於準備程序進行中就被訴事
實為有罪之陳述，本院合議庭裁定進行簡式審判程序，判決如下
：
    主  文
甲○○連續施用第一級毒品，處有期徒刑捌月，扣案之注射針筒
壹支沒收。
    事  實  及  理  由
一、本件係經被告甲○○於準備程序進行中就被訴事實為有罪之
    陳述，而經本院合議庭裁定以簡式審判程序審理，則依刑事
    訴訟法第273 條之2 、同法第159 條第2 項之規定，不適用
    傳聞法則有關限制證據能力之相關規定；並得依同法第310
    條之2 之準用同法第454 條之規定製作略式判決書，僅需記
    載犯罪事實、證據名稱及應適用之法條，並得以簡略方式為
    之，合先敘明。
二、犯罪事實：甲○○前因施用毒品案件，經觀察、勒戒後，認
    有繼續施用毒品傾向，經法院裁定送強制戒治，於民國94年
    1 月14日停止處分出監，並由臺灣臺中地方法院檢察署檢察
    官於94年2 月22日以94年度戒毒偵字第35號為不起訴處分確
    定。仍不知悔改，於上開強制戒治執行完畢釋放後5 年內，
    復基於施用第1 級毒品海洛因之概括犯意，分別於95年4 月
    18日凌晨3 時許及於95年5 月26日某時許，在雲林縣臺西鄉
    溪頂村149 之1 號某友人住處，以將海洛因摻水後置於針筒
    內注射身體之方式，連續施用第1 級毒品海洛因共2 次，嗣
    分別於(一)95年4 月18日下午4 時30分許，在上址為警查獲，
    並扣得其所有供施用海洛因所用之注射針筒1 支，經採尿送
    驗，檢出毒品嗎啡陽性反應；(二)95年5 月26日下午6 時55分
    許，因另涉竊盜案件為警查獲，經採尿送驗，檢出毒品嗎啡
    陽性反應而悉上情。
三、前項犯罪事實，有下列證據可資為佐：
    (一)被告甲○○於警詢、偵查及本院審理時供認不諱。
    (二)雲林縣警察局臺西分局查獲煙毒麻管嫌犯尿液送檢真實姓
      名對照表、雲林縣警察局臺西分局95年度查獲毒品案件嫌
      犯尿液送檢真實姓名登記簿及詮昕科技股份有限公司95年
      5 月3 日、95年6 月13日濫用藥物尿液檢驗報告各1 份。
    (三)扣案之注射針筒1支。
    (四)臺灣高等法院被告前案紀錄表1 份。
四、按行為後法律有變更者，應將行為時之法律與裁判時之法律
    比較適用最有利於行為人之法律；又新舊刑法關於刑之規定
    ，雖同採從輕主義，惟比較時仍應就罪刑有關之共犯、未遂
    犯、想像競合犯、牽連犯、連續犯、結合犯，以及累犯加重
    、自首減輕暨其他法定加減原因與加減例等一切情形，綜其
    全部罪刑之結果而為比較，再適用有利於行為人之法律處斷
    ，而不得一部割裂分別適用不同之新舊法（最高法院24年上
    字第4634號判例意旨、95年度第8 次刑事庭會議決議參照）
    。本件被告行為後，刑法已於94年1 月7 日修正、94年2 月
    2 日公布，並於95年7 月1 日施行，其中刑法第56條連續犯
    之規定業已刪除，此刪除雖非犯罪構成要件之變更，但顯已
    影響行為人刑罰之法律效果，自屬法律有變更，比較新舊法
    結果，以適用舊法論以1 罪對被告較為有利，是本件仍適用
    修正前之刑法規定論處。至沒收為從刑，除法律有特別規定
    外，依主刑所適用之法律，先予敘明。
五、按海洛因為毒品危害防制條例第2 條第2 項第1 款所明定之
    第1 級毒品。核被告甲○○所為，係犯毒品危害防制條例第
    10條第1 項之施用第1 級毒品罪。其非法持有第1 級毒品海
    洛因之低度行為，已為其施用之高度行為所吸收，不另論罪
    。被告先後2 次施用第1 級毒品海洛因之犯行，時間緊接，
    所犯構成要件相同，顯係基於概括犯意反覆實施，為連續犯
    ，應依修正前刑法第56條之規定論以1 罪，並加重其刑。被
    告最後施用毒品海洛因之時間係於95年5 月26日某時，業據
    被告於本院審理時供述明確，起訴書記載被告最後施用毒品
    之時間為95年5 月26日為警採尿時點回溯72小時內某時，容
    有未洽，附此敘明。爰審酌被告前因施用毒品經觀察勒戒、
    強制戒治之處分後，猶犯同罪行，其犯罪本質上為戕害自我
    身心健康之行為，尚未嚴重破壞社會秩序或侵害他人權益，
    及其犯後坦承犯行、態度良好、教育程度為國中肄業等一切
    情狀，量處如主文所示之刑。扣案之注射針筒1 支，係被告
    所有供施用海洛因所用之物，已據被告供承在卷，應依修正
    前刑法第38條第1 項第2 款之規定沒收之。
六、據上論斷，應依刑事訴訟法第273 條之1 第1 項、第299 條
    第1 項前段、第310 條之2 、第454 條第1 項，毒品危害防
    制條例第10條第1 項，刑法第2 條第1 項前段、第11條前段
    ，修正前刑法第56條、第38條第1 項第2 款，判決如主文。
本案經檢察官乙○○到庭執行職務。
中　　華　　民　　國　　96　　年　　7 　　月　　4 　　日
                  刑事第三庭    法  官　王　素　珍
以上正本證明與原本無異。
如不服本判決，應於判決收受後10日內，向本院提出上訴狀（須
附繕本）。
                                書記官　吳　伊　婷
中　　華　　民　　國　　96　　年　　7 　　月　　4 　　日
附錄本案論罪科刑法條：
毒品危害防制條例第10條第1項
施用第一級毒品者，處6 月以上5 年以下有期徒刑。
施用第二級毒品者，處3 年以下有期徒刑。
